【裁判字號】    92,上易,1579
【裁判日期】    920630
【裁判案由】    傷害
【裁判全文】
臺灣高等法院刑事判決                          九十二年度上易字第一五七九號
    上  訴  人
    即  被  告  甲○○
右上訴人因傷害案件，不服臺灣板橋地方法院九十二年度易字第一０五九號，中華民
國九十二年四月二十八日第一審判決（起訴案號：臺灣板橋地方法院檢察署九十一年
度偵字第二二八四八號）提起上訴，本院判決如左：
    主  文
上訴駁回。
    事  實
一、甲○○於民國（下同）九十一年四月九日下午四時許，因在臺北縣三峽鎮金圳里
    金敏一九七號牆壁裝置電錶，遭堂兄弟乙○○反對，甲○○竟基於傷害之犯意，
    持竹筍刀揮打乙○○，致使乙○○受有頭部外傷併撕裂傷、左手臂挫傷併瘀傷之
    傷害。
二、案經乙○○訴由臺灣板橋地方法院檢察署檢察官偵查起訴。
    理  由
一、訊據上訴人即被告甲○○矢口否認有右揭傷害犯行，辯稱：當天是告訴人乙○○
    阻擋我上山，要我把電錶拆掉，我不理他，他就把我壓到房牆上，所以我手臂受
    傷，我就順手拿石塊反擊他，並非持竹筍刀打他云云。
二、惟查：右揭事實，業據告訴人乙○○於警訊、偵查及原審審理時指述綦詳，核與
    證人楊阿喜於警訊、偵查及原審審理時所證情節相符，楊阿喜於警訊中證稱：「
    看到甲○○拿挖竹筍刀在追打乙○○，我當時在做除草工作，突然看見甲○○拿
    著利器追打乙○○」等語（見偵查卷第十八頁反面）；又於偵查中證稱：「我看
    到甲○○從後面打乙○○，拿竹筍刀」等語（見偵查卷第四十四正面）；且於原
    審審理時證稱：「那天我在一百九十七號前鋤草，看到乙○○走在前面，甲○○
    突然從後面往他頭上打下去，然後乙○○就抱住甲○○，兩個人就都跌倒在地，
    我就趕快過去把他們拉開。我過去拉開他們後，看到甲○○手上拿著竹筍刀」等
    語（見原審卷第十八頁）。此外，並有診斷證明書一件在卷足資佐證。又被告於
    原審審理時自承左手有拿竹筍刀等語，且於警訊中亦供承：「當日是乙○○推我
    跌倒在地，楊阿善是搶我手中之竹筍刀，楊阿善沒有要打我」等語（見偵查卷第
    十七頁正面），是被告事發當時手上確持有竹筍刀，要屬無疑，又倘如被告所辯
    當天是告訴人乙○○阻擋被告上山，要被告把電錶拆掉，並將被告壓到房牆上，
    則被告欲加反擊時，衡情自係立即以手上現持有之工具為之，要無另行拾取石塊
    之理，是被告辯稱是以石塊反擊云云，顯係避重就輕之詞，要無可採。綜上所述
    ，本件事證明確，被告犯行洵堪認定，應依法論科。
三、核被告甲○○所為，係犯刑法第二百七十七條第一項之傷害罪。原審認被告罪證
    明確，適用上開法條及刑法第四十一條、罰金罰鍰提高標準條例第一條前段、第
    二條之規定，並審酌被告素行、犯罪之動機、目的、手段、告訴人所受傷害程度
    、犯罪後猶否認犯行之態度等一切情狀，量處拘役四十日，如易科罰金，以三百
    元折算一日，認事用法，核無不合，量刑亦屬適當，被告上訴意旨否認犯罪，為
    無理由，應予駁回。
據上論斷，應依刑事訴訟法第三百六十八條，判決如主文。
本案經檢察官劉斐玲到庭執行職務。
中    華    民    國    九十二    年       六       月       三十       日
                              臺灣高等法院刑事第十五庭
                                  審判長法  官  房 阿 生
                                        法  官  蔡 光 治
                                        法  官  雷 元 結
右正本證明與原本無異。
不得上訴。
                                        書記官  李 麗 花
中      華      民      國    九十二    年      六      月     三十     日
附錄：本判決論罪科刑法條全文
中華民國刑法第二百七十七條（普通傷害罪）
傷害人之身體或健康者，處三年以下有期徒刑、拘役或一千元以下罰金。
犯前項之罪因而致人於死者，處無期徒刑或七年以上有期徒刑；致重傷者，處三年以
上十年以下有期徒刑。


司法院資訊處製作；財團法人民間司法改革基金會備份。
